臺灣屏東地方法院刑事判決　　　　　　　　　　　　　九十年度交易字第二二號
　　公　訴　人　臺灣屏東地方法院檢察署檢察官
　　被　　　告　甲○○
右被告因過失傷害案件，經檢察官提起公訴（九十年度偵字第號五○九六號），本院
判決如左：
     主  文
甲○○因過失傷害人，處有期徒刑貳月，如易科罰金，以參佰元折算壹日。
     事  實
一、甲○○於民國九十年五月四日九時三十分許，駕駛車牌號碼Ｊ９－３２２９號自
    小客貨車，沿屏東縣東港鎮○○街，由南往北方向直行，途經博愛街與東港鎮通
    往屏東縣新園鄉鹽埔村便橋橋頭之無號誌交岔路口，甲○○本應注意汽車行駛時
    ，駕駛人應注意車前狀況，隨時採取必要之安全措施，且依當時狀況，又無不能
    注意之情形，竟疏於注意，適有乙○○騎乘車號ＶＵＴ－２３５號機車，自新園
    鄉鹽埔村通過便橋，往東港鎮鎮內方向直行，亦疏未注意支線道應暫停讓幹線道
    車先行之規定，而冒然通過路口，甲○○因而閃煞不及，所駕駛之自小客貨車前
    方撞擊乙○○之機車，致其人、車倒地，並受有第一腰椎壓迫性骨折之傷害。甲
    ○○於警方接獲報案到場處理時，即向到場之警員楊鎮誥自首肇事。
二、案經乙○○告訴臺灣屏東地方法院檢察署檢察官偵查起訴。
     理  由
一、訊據被告甲○○固坦承，於上揭時、地，駕車撞及乙○○之機車，並導致乙○○
    受有第一腰椎壓迫性骨折之傷害，惟辯稱：當時我之車速並不快，乙○○剛出路
    口時，我就看到了，並踩剎車，乙○○之車子並沒有很大之損害，我幫他修理只
    有花費一百多元，如果我當時沒有減速的話，乙○○之損害應不止於此云云。經
    查：右揭犯罪事實，業據告訴人乙○○指訴綦詳，復有道路交通事故調查報告表
    及照片數幀附卷為憑，由上開卷附之調查報告表及照片觀之，告訴人係由被告之
    左側道路往東行駛，被告行車方向之左側為一草皮花園，且草皮之高度甚矮，是
    被告應可看見告訴人由其左方行駛而來，並預為採取必要之安全措施，乃被告竟
    遲至告訴人駛至路口時，始發現左方來車，其顯未注意車前狀況甚明。而告訴人
    確因本件車禍，受有第一腰椎壓迫性骨折之傷害，亦有卷附安泰醫院診斷證明書
    一紙可稽。按汽車行駛時，駕駛人應注意車前狀況，隨時採取必要之安全措施，
    道路交通安全規則第九十四條第三項定有明文。被告駕車自應注意上開規定，且
    當時之天候、視線狀況均良好，無不能注意之情事，竟疏未注意，以致肇事，被
    告之行為自應認為有過失，台灣省高屏澎地區車輛行車事故鑑定委員會亦認定，
    被告駕駛自小貨車，未注意車前狀況為肇事次因，有高屏澎鑑字第九○一八五○
    號函在卷足資參佐，益證被告行為確有過失，其過失行為與告訴人受傷間，復有
    相當因果關係，事證明確，被告犯行洵堪認定。
二、核被告所為，係犯刑法第二百八十四條第一項前段之普通傷害罪。被告於肇事後
    ，於警員到場時，即向警員表示其為肇事者，自首並接受偵查審判，此據警員楊
    鎮誥於偵查中證述屬實，應依法減輕其刑。爰審酌被告並無前科，素行良好，且
    就本件車禍之發生，屬肇事次因，惟因尚未與告訴人和解，賠償其損害等一切情
    狀，量處如主文所示之刑，並諭知易科罰金之折算標準。
據上論斷，應依刑事訴訟法第二百九十九條第一項、第二百八十四條第一項前段、第
六十二條前段、第四十一條第一項前段、罰金罰鍰提高標準條例第一條前段、第二條
，判決如主文。
本案經檢察官許英輝到庭執行職務
中      華      民      國      九十一      年      一    月    十八    日
                                      臺灣屏東地方法院交通法庭
                                          法  官  包梅真
右判決正本證明與原本無異。
對於本判決如有不服應於收受送達後十日內向本院提出上訴書狀上訴於台灣高等法院
高雄分院並按他造當事人之人數附具繕本。
                                          書記官  蔡進吉
中      華      民      國      九十一      年      一    月    十八    日
附錄法條
刑法第二百八十四條第一項
因過失傷害人者，處六月以下有期徒刑、拘役或五百元以下罰金，致重傷者，處一年
以下有期徒刑、拘役或五百元以下罰金。
